# 非持续经营假设报告

提问人：xiaochao1212 时间：2020-06-18 17:28:00
如果一家客户的子公司董事会拟于 2019 年 5 月 31 日对该该子公司进行关停，那么我们在编制 2019 年 5 月 31 日的报告的时候，是否应该依据非持续经营假设编制报表？如果是，那么有项问题需要请教：
1 ）由于 2018 年公司还是出于持续经营状态，因此利润表上年数的发生额依据持续假设进行列示；
2 ） 2019 年1-5月是否应该按照持续经营假设进行核算，因为公司决议与 2019 年 5 月 31 日关停并逐步清算，1-5月企业仍处于经营状态（不完全属于正常经营，比如本年经营状况不好，逐步缩减规模），因此对于 2019 年1-5月实际利润表发生额还是按照正常的持续假设进行核算，利润表科目保持不变，但是犹豫 2019 年 5 月 31 日点上清算，那么这个需要对资产负债按照市场价值（非持续经营假设只能选取市场价值）进行测算，与账面价值的差异不能调整资产减值损失，这个时候应该在净利润下面增设“预计可变现损益”科目，本期最终的净利润就是等于经营净利润+“预计可变现损益”；
3 ）如果 2 正确，那么现有报表体系下面对于净利润区分了“持续经营净利润”，“终止经营净利润”，我们在报表列示的时候是在净利润上方加入一列“预计可变现损益”，也就是净利润=“1-5月经营净利润”+“预计可变现损益”；然后将净利润在区分为“持续经营净利润”与“终止经营净利润”，还是说此时直接将市场价值与账面的差异不新设“预计可变现损益”科目，直接计入利润表“终止经营净利润”？
4 ）“终止经营净利润”是等于“终止经营净利润”还是等于“1-5月经营净利润”+“预计可变现损益”?

回答人：chenyiwei
1 、 2 、你的理解基本合理。
3 、 4 、此处的“终止经营净利润”不适用于该子公司自身的报表。在母公司合并报表中，要看该子公司书否属于CAS 42 所定义的终止经营（要求规模较大，且代表从一个行业或地区分部的战略性退出），如果是则按终止经营进行相关披露。另外在合并报表层面需将该子公司自身报表中基于非持续经营假设所作出的各项调整予以冲回。

提问人：zhs7403 时间：2020-06-19 13:33:03
陈老师，我记得审计有一个持续经营管理层 12 个月的规定，1-5月按照持续经营合理？ 因为在 12 个月以内

回答人：chenyiwei
这段时间只涉及利润表，除了最后的预计可变现损益以外，该期间的收入、成本等仍正常确认和计量。